# 关联方收取资金占用费问题

提问人：srmx1222 时间：2016-11-15 17:12:34
请问，母公司向子公司收取资金占用费，但是合同利率高于同期贷款利率，对于母公司单户报表来说，超过同期贷款利率收取的利息是否应该计入母公司的资本公积为好？

回答人：chenyiwei
对于母公司单户报表来说，超过同期贷款利率收取的利息相当于变相提前收回了部分对子公司的投资成本，所以应当冲减对子公司的投资成本。这不是母公司与其更高层母公司之间的权益性交易，所以母公司自身不确认资本公积。

提问人：心海拂清风 时间：2016-11-16 10:12:46
1 、A股上市公司母子公司无息借款，而且未签订合同，这种存在的风险多大？处罚如何？监管尺度如何现在？ 2 、这种无息借款在营改增下应该是视同销售，缴纳增值税的，但是实物中都存在侥幸心理，关键是税务局找不找你麻烦了吧，对上市公司来说这种税务风险大么？毕竟现在很多集团公司内部借款不收取利息，以运营资金的名义占用，谢谢陈老师解答。

回答人：chenyiwei
目前主要还是税务风险，银监部门一般不会查。但会计上如果应确认收入／支出而未确认的，则属于会计差错，应予以更正。

提问人：心海拂清风 时间：2016-11-16 20:13:30
但会计上如果应确认收入／支出而未确认的，则属于会计差错，应予以更正。什么情况下属于应确认收入支出的情况？谢谢

回答人：chenyiwei
可查阅《瑞华研究》中关于母子公司之间无息或低息借款的相关会计处理案例。

提问人：myjedith 时间：2017-03-14 19:36:19
请教陈老师，被审计单位母公司对单位出资未全部到位，同时有资金拆借，在算资金占用费时可以扣除出资不足的部分吗？

回答人：chenyiwei
一般不建议扣除。

提问人：myjedith 时间：2017-03-14 19:47:58
嗯嗯，我刚刚要表达的是计算的时候扣除本金，我好像没表达清楚，但是陈版好像理解了我的问题，被审计单位现在做了扣除，算出的资金占用费较低，有什么风险吗？

回答人：chenyiwei
是否会导致求得的资金占用费偏低，毕竟出资尚未到位情况下的临时垫资和出资责任是两码事。

提问人：myjedith 时间：2017-03-21 23:01:09
继续就资金占用费问题请教陈版主，在确认资金占用费收入，可以直接计入财务费用——利息收入吗？计提的应交税费-应交增值税的对方科目应该对应什么呢？是否可以直接借：财务费用；贷：应交税费——应交增值税（销项税）呢？多谢陈版

回答人：chenyiwei
1 、可以。 2 、如果确实需就这部分调整出来的利息收入缴纳增值税，则应向大股东索取补偿，确认对大股东的应收款项。